【裁判字號】    90,上易,1217
【裁判日期】    900627
【裁判案由】    竊盜
【裁判全文】
臺灣高等法院臺中分院刑事判決                    九十年度上易字第一二一七號
    上  訴人即
    被      告  乙○○
右上訴人因竊盜案件，不服臺灣臺中地方法院九十年度易字第六七八號中華民國九十
年四月二十四日第一審判決（起訴案號：臺灣臺中地方法院檢察署九十年度偵字第二
六三六號），提起上訴，本院判決如左：
      主  文
上訴駁回。
      事  實
一、乙○○曾於民國（下同）七十九年間，因犯竊盜罪，經本院判處有期徒刑一年四
    月確定，復於八十年間，再因犯竊盜罪，經本院判處有期徒刑二年確定，二罪合
    併執行，並於八十一年三月十二日入監執行，於八十二年九月十一假釋出獄，應
    至八十四年三月一日才假釋期滿。惟乙○○於上開假釋期間，復於八十二、三年
    間，因先後觸犯妨害自由、竊盜、強盜、竊盜等罪，依序分別被本院（前三罪部
    分）及台灣台中地方法院（最後之竊盜罪部分）判處有期徒刑四月、一年、五年
    六月、及十月確定。上開假釋因而被撤銷，乙○○並自八十五年六月十九日起，
    執行上開假釋被撤銷之殘刑，並於八十六年十二月二日執行完畢。此後，乙○○
    復再執行上開因強盜、竊盜二罪被判處之有期徒刑（原刑期為五年六月及十月，
    嗣經台灣台中地方法院定其應執行之刑為有期徒刑六年二月），並於八十九年七
    月二十五日假釋出獄，應至九十二年六月十二日才假釋期滿。詎乙○○在假釋期
    間，猶不知悔改，復於九十年一月二十五日凌晨三時許之夜間，意圖為自己不法
    之所有，從未關之後門，侵入丙○○位在台中市○○區○○路一段一三八巷二十
    三號之住宅，並到二樓之臥室內欲竊取財物，嗣在乙○○已著手行竊並在上址翻
    箱倒櫃搜尋財物之時，經丙○○返家發現而當場查獲，並報警處理，乙○○才未
    能竊取財物得逞。
二、案經被害人丙○○訴由台中市警察局第五分局報請臺灣臺中地方法院檢察署檢察
    官偵查起訴。
      理  由
一、訊據上訴人即被告乙○○（以下簡稱為被告）雖坦承伊確有於前開時、地，侵入
    被害人丙○○前開住所二樓房間，致被查獲之事實，惟被告矢口否認伊有何竊盜
    之犯罪情事，並辯稱：伊於案發當晚，係從台中縣沙鹿鎮返回台中市，嗣因先前
    有喝酒，而誤將被害人丙○○所有上開房屋誤以為係伊妹之住所，伊才進入休息
    ，實無翻箱倒櫃等舉動，伊係遭被害人丙○○誤會，應不為罪等情。
二、然查：被告前開犯罪事實，業據其於警訊時坦承甚明。即於檢察官訊問時，被告
    亦坦承伊確有於前開時間，從未關之後門，侵入被害人丙○○之上開住所二樓房
    間，並在翻動床邊物品著手行竊之時被查獲無誤（見偵查卷宗第三十頁）。核與
    被害人丙○○於警訊時，所指述：「我於二十五日凌晨三時由外返回住處（即台
    中市○○區○○路一段一三八巷二十三號）時，正好至二樓臥室準備休息時，發
    現乙名男子（即被告）正在臥室內打開櫃子找尋東西，此時我叫住該名男子你在
    做什麼，該名男子對我稱說他正在做木工，我覺得不對勁，便叫該名男子至一樓
    瞭解，我住處根本沒叫木工來做事，到一樓時我發現該名男子準備逃跑離開屋內
    ，我立即勾住該名男子之手腕，此時已在屋外，因我母親鄭余素媜就住在隔壁，
    我大聲叫我母親打電話報警處理，約五分鐘警方抵至現場處理」等情節亦屬相符
    。堪證被告確有前開竊盜未遂之情事。嗣後辯稱上情，顯係卸責之詞，應不足採
    信。本件事證明確，被告之犯行堪以認定。
三、被告係於凌晨三時許之夜間，侵入被害人丙○○之前開住所行竊，核其所為，係
    犯刑法第三百二十一條第二項、第一項第一款之夜間侵入住宅竊盜未遂罪。其竊
    盜之犯行既屬未遂，應依刑法第二十六條前段之規定，減輕其刑。次查被告曾於
    七十九年間，因犯竊盜罪，經本院判處有期徒刑一年四月確定，復於八十年間，
    再因犯竊盜罪，經本院判處有期徒刑二年確定，二罪合併執行，並於八十一年三
    月十二日入監執行，於八十二年九月十一假釋出獄，應至八十四年三月一日才假
    釋期滿，惟被告於上開假釋期間，復於八十二、三年間，因先後觸犯妨害自由、
    竊盜、強盜、竊盜等罪，依序分別被本院（前三罪部分）及台灣台中地方法院（
    最後之竊盜罪部分）判處有期徒刑四月、一年、五年六月、及十月確定，上開假
    釋因而被撤銷，被告並自八十五年六月十九日起，執行上開假釋被撤銷之殘刑，
    並於八十六年十二月二日執行完畢，以上事實，有台灣臺中地方法院檢察署刑案
    資料查註紀錄表及本院被告全國前案紀錄表在卷可稽。被告在受此有期徒刑之執
    行完畢後，五年內再犯有期徒刑以上之本罪，為累犯，應依刑法第四十七條之規
    定加重其刑。上開刑罰之加重、減輕，並先加後減之。
四、原審判決以被告之犯罪事證已甚明確，乃審酌被告之品行、及其年事已高、且犯
    罪所生之危害尚非重大、及其犯罪後之態度等一切犯罪情狀，並依據刑事訴訟法
    第二百九十九條第一項前段，刑法第三百二十一條第二項、第一項第一款、第四
    十七條、第二十六條前段、刑法第四十一條第一項前段，罰金罰鍰提高標準條例
    第二條等規定，量處被告有期徒刑五月，並諭知有期徒刑易科罰金之折算標準，
    其認事用法均無不合，量刑亦甚妥適。被告上訴否認犯罪，指謫原審判決對其論
    罪科刑不當，其上訴為無理由，應予以駁回。
五、據上論斷，應依刑事訴訟法第三百六十八條，判決如主文。
本案經檢察官甲○○到庭執行職務。
中      華      民      國      九十       年     六     月   二十七    日
                                臺灣高等法院臺中分院刑事第三庭
                                      審判長法  官  方  艤  駐
                                            法  官  胡  忠  文
                                            法  官  廖  柏  基
右正本證明與原本無異。
不得上訴。
                            書記官  柯  孟  伶
中      華      民      國      九十       年     六     月   二十八    日
【附錄論罪科刑法條】
中華民國刑法第三百二十一條
犯竊盜罪而有左列情形之一者，處六月以上五年以下有期徒刑：
一、於夜間侵入住宅或有人居住之建築物、船艦，或隱匿其內而犯之者。
前項之未遂罰之。
                                                                        Ｒ


司法院資訊處製作；財團法人民間司法改革基金會備份。
